臺灣高等法院臺南分院刑事判決
110年度金上訴字第563號
上  訴  人  臺灣雲林地方檢察署檢察官
被      告  周哲瑋




上列上訴人因被告違反洗錢防制法等案件，不服臺灣雲林地方法
院109年度金訴字第103號中華民國110年3月24日第一審判決（起
訴案號：臺灣雲林地方檢察署109年度偵字第6630號），提起上
訴，本院判決如下：
    主  文
上訴駁回。
    理  由
一、公訴意旨略以：被告周哲瑋前因詐欺案件，經臺灣臺南地方
    法院以103年度簡字第2593號判決判處有期徒刑3月確定，於
    民國104年7月6日執行完畢。詎仍不知悔改，其可預見將金
    融帳戶交予他人使用，可能作為掩飾或隱匿他人實施詐欺犯
    罪所得財物之用，竟基於幫助詐欺取財及幫助掩飾特定犯罪
    所得去向之不確定故意，於109年2月18日前某日，在某不詳
    地點，以不詳代價，將其所申辦之臺灣銀行帳號000-000000
    000000號帳戶(以下稱臺銀帳戶)，交付某詐騙集團使用。嗣
    該詐騙集團成員於取得被告之臺銀帳戶後，即共同意圖為自
    己不法之所有，基於詐欺之犯意聯絡，於109年2月18日下午
    3時許，撥打電話予朱麗珍，誆稱係朱麗珍之友人，向朱麗
    珍借款周轉云云，使朱麗珍陷於錯誤，依指示於同日下午3
    時6分許，在臺中市○區○○路00號以網路銀行轉帳方式，將新
    臺幣（下同）3萬元匯至周哲瑋之臺銀帳戶內。因認被告涉
    犯刑法第30條第1項、第339條第1項及洗錢防制法第14條第1
    項之幫助詐欺取財罪、幫助洗錢罪嫌等語。
二、按犯罪事實應依證據認定之，無證據不得認定犯罪事實，刑
    事訴訟法第154條第2項定有明文。又不能證明被告犯罪者，
    應諭知無罪之判決，刑事訴訟法第301條第1項亦定有明文。
    復查刑事訴訟法第161條第1項規定：檢察官就被告犯罪事實
    ，應負舉證責任，並指出證明之方法。因此，檢察官對於起
    訴之犯罪事實，應負提出證據及說服之實質舉證責任。倘其
    所提出之證據，不足為被告有罪之積極證明，或其闡明之證
    明方法，無從說服法官以形成被告有罪之心證，基於無罪推
    定之原則，自應為被告無罪判決之諭知。是若審判時，檢察
    官未能提出適合於證明犯罪事實之積極證據，並闡明其證據
    方法與待證事實之關係；法院對於卷內訴訟資料，復已逐一
    剖析，參互審酌，仍無從獲得有罪之心證，自應為諭知無罪
    之判決（參照最高法院92年台上字第128號判決要旨）。
三、公訴意旨認被告涉犯幫助詐欺、幫助洗錢罪嫌，無非係以被
    告之供述、證人戴子淵（原名戴志翔）之證述、被害人朱麗
    珍之指訴與報案紀錄、被害人遭詐騙匯款資料、被告申辦之
    臺銀帳戶歷史明細等資為論據。
四、訊據被告固坦承於108年8、9月間在臺中市○○區宿舍將其申
    辦之臺灣銀行帳戶存摺、提款卡及密碼等物交付同事戴子淵
    ，惟矢口否認有何幫助詐欺取財犯行，辯稱：戴子淵告知要
    幫忙辦貸款，帳戶裡面有資金流動，貸款額度比較高，才將
    臺銀帳戶資料交給戴子淵，不知道為何會成為詐騙帳戶等語
    。經查：
㈠、被告申辦之臺銀帳戶存摺、提款卡、密碼等物，遭詐騙集團
    成員取得後，該詐騙集團不詳成員於109年2月18日下午3時
    許撥打電話聯繫被害人朱麗珍，冒朱麗珍友人名義，佯稱因
    妹妹公司財務周轉而急用款項，欲向朱麗珍借款周轉云云，
    使朱麗珍陷於錯誤，依指示於同日下午3時6分許，以網路銀
    行轉帳方式，將3萬元匯至被告申辦之臺銀帳戶內，嗣因朱
    麗珍匯款後立即打電話向友人求證，得知遭詐騙，旋即報警
    處理，所匯款項隨即由臺銀圈存，並於109年4月16日返還朱
    麗珍等情，業據朱麗珍於警詢時指訴在卷（見警卷第19至23
    頁），並有朱麗珍申設之臺銀金融卡影本、被告申辦之臺銀
    帳戶存摺存款歷史明細批次查詢結果、臺銀○○分行110年1月
    5日○○營密字第11050000051號函及所附被告開戶基本資料、
    存摺存款歷史明細查詢、警示帳戶剩餘款項返還申請書暨切
    結書、朱麗珍報警處理後由承辦員警製作之內政部警政署反
    詐騙諮詢專線紀錄表、臺中市政府警察局第三分局健康派出
    所受理詐騙帳戶通報警示簡便格式表在卷可稽（見警卷第29
    頁、第43頁、第45至47頁；原審卷第65頁至第71頁），此部
    分事實堪以認定。
㈡、對朱麗珍施用詐術之詐騙集團成員，究竟透過何種方式取得
    被告申辦之臺銀帳戶資料，公訴意旨指係被告於109年2月18
    日前，在不詳地點，以不詳代價，將之交付詐騙集團成員使
    用，然被告申辦之臺灣銀行帳戶遭詐欺集團成員取得使用固
    為事實，衡諸一般常情帳戶皆為申辦之人自行保管使用，但
    日常生活中亦不乏因某些緣故將申辦之帳戶存摺、提款卡、
    密碼等物交付他人管領使用之情形，公訴人就被告申辦之臺
    銀帳戶資料確係其本人或在其授意之下管領之人，以不詳代
    價將之交付詐騙集團成員一節，並未提出任何證據以實其說
    ，則在被告能提出相當證據證明其申辦之臺銀帳戶在特殊緣
    由下委由他人管領使用，且未與他人合謀交付詐騙集團成員
    使用，難以因他人自行起意交付或保管不慎遭詐欺集團成員
    利用，而遽論帳戶所有人涉犯幫助詐欺、洗錢犯行甚明。被
    告抗辯其申辦之臺銀帳戶為辦理貸款而交付同事戴子淵一情
    ，業據戴子淵於109年11月9日於偵訊時結證略稱：「（你是
    否曾與周哲瑋在○○公司上班？）有。（周哲瑋說因為你要幫
    他申請貸款，周哲瑋因而將臺銀帳戶存摺、提款卡交給你，
    有無此事？）大約一兩年前的事情，我忘記是哪間銀行，當
    時我們一起上班，（後改稱）是去年年初，有一段時間了，
    因為我要幫他辦貸款，還沒開始辦時，他就離職了，我也聯
    絡不上這個人，我就把他的帳戶跟提款卡銷毀剪掉，我沒有
    交給別人。我沒有辦法確認帳戶，因為有段時間了。（你當
    時說要如何幫周哲瑋貸欵？）我要幫他用薪轉的，用財力證
    明。（周哲瑋於何時、地，將上述帳戶存摺、提款卡交給你
    ？）好像是在宿舍，我們之前工作的地方有宿舍，是在臺中
    ○○○○路○段那邊，時間我也記不起來，大概是一兩年前。（
    周哲瑋的帳戶密碼也給你？）有，因為我要把裡面的錢提領
    出來。（既然與周哲瑋是同事，你有什麼資格辦這件事情？
    ）我有認識代辦人員，是銀行的。（你拿到周哲瑋帳戶後做
    了何事？）都沒有使用，他交付給我之後，好像一兩個禮拜
    就找不到人了，所以我沒有幫他做財力證明，也沒有把裡面
    的錢提領出來，完全沒有使用他的帳戶。（隔多久把他的存
    摺跟提款卡銷毀？）找不到人約一兩個禮拜後就銷毀掉了。
    （周哲瑋當時交幾個帳戶、提款卡給你？）一個。（你有沒
    有把周哲瑋的帳戶存摺、提款卡交給別人？）沒有。」等語
    （見偵卷第25至27頁）。戴子淵另於原審審理時到庭證述略
    以：「(你怎麼認識被告？)我們之前在同一間公司上班。(
    哪一間公司？)○○。(大概是甚麼時候認識的？)大概2年多。
    (2年多是108年嗎？)107還108那邊。(你進去公司後，周哲
    瑋有跟你說他要辦貸款，還是你跟他說可以幫他辦貸款嗎？
    )是他問我的。(他問你什麼？)他那時候也是缺錢，他有在
    那邊講，我就跟他講我這邊有辦貸款的管道。(你跟他講有
    什麼辦貸款的管道？)那時候原本是要正常幫他送銀行的信
    貸，結果他因為消債沒有辦法過。(你是跟他講說要辦車貸
    嗎？)對，都有。(都有是什麼意思？)信貸跟車貸都有。(有
    沒有說要辦房貸？)之前有提到。(最後他是找你幫他辦什麼
    貸款？)都有，全部都有嘗試。(一開始是幫他辦什麼貸款？
    )一般的信貸。(他有交什麼東西給你嗎？)辦信貸那時候沒
    有，之後房貸有。(信貸有辦過嗎？)沒有。(信貸之後有辦
    什麼貸款？)有嘗試車貸也沒過。(車貸他有交給你什麼資料
    嗎？)沒有。(信貸為什麼沒過？)因為他跟銀行沒有往來。(
    為什麼車貸辦不過？)那時候好像也是他信用空白，所以沒
    辦法辦，而且他沒有汽車駕照。(辦房貸的時候他有交什麼
    資料給你嗎？)存摺。(那一間銀行？)我不確定，因為我跟
    他說隨便一本存摺就可以。(除了存摺還有什麼？)提款卡還
    有印章。(還有什麼？)密碼也有。(為什麼辦房貸需要交給
    你這些東西？)因為那時候他的薪轉的部分沒有辦法有資格
    去辦這種房貸，我剛好有一間車行的朋友可以幫他用正常的
    薪轉再去用。(所以辦房貸他交給你存摺、金融卡、密碼、
    印章嗎？)對。」等語（見原審卷第157至180頁）。經核戴
    子淵於偵訊及原審審理時就被告將金融機構帳戶存摺、提款
    卡等物交付其申辦貸款之情節，前後證述大致相符，並無齟
    齬矛盾之處，且與被告辯解交付臺銀帳戶予戴子淵之原因、
    地點、經過情形一致，應非虛妄，堪以採信。
㈢、參以被告於原審審理時曾提出其與戴子淵間使用通訊軟體LIN
    E聯繫時，將證人戴子淵傳送有關申辦貸款之相關事項、需
    填寫之基本資料及應備文件，儲存於記事本（見原審卷第10
    3至104頁），該內容顯示，被告與戴子淵於108年8月2日確
    實有談論關於「貸款、車貸、民間信貸」等各類貸款，申辦
    人年齡、所需文件、貸款額度與利率等資訊，上開記事本內
    容，亦據證人戴子淵於原審審理時證稱：「(提示110年1月1
    0日被告刑事準備書狀，這邊這個『⁺A』是你嗎？)這不是我。
    (『○○○○』那是誰？)這個是我。(這邊有寫『貸車30到59歲銀行
    小白』這些文字是你貼給周哲瑋的嗎？)對。(這個就是講要
    辦車貸的訊息嗎？)對。(這個日期108年8月2日是這個時候
    幫他弄車貸的嗎？)對，差不多。(他把這個貼你們記事本你
    有印象嗎？)這個也是我跟他講說有這個訊息，看他身邊有
    沒有朋友要辦。(提示110年1月10日被告刑事準備書狀，剛
    剛檢察官有給你看這個時間點是108年8月2日，這是一個記
    事本，這個『Jia』是誰？)那時候他在我的Line裡面好像不是
    這個名字，因為他好像把我的Line封鎖起來。(可是看起來
    這個貼文是你跟他的貼文，然後從記事本去擷取下來的？)
    嗯，那時候他名稱有改。(這個是誰貼的？)這個是我複製給
    他的。(然後由他放到記事本裡面嗎？)對。」等語(見原審
    卷第162至163頁、第173至174頁)，確認該記事本內容為其
    提供被告參考後，由被告儲存於記事本內，更足佐證戴子淵
    證述信實可採。故被告辯稱其因有資金需求，委託戴子淵幫
    忙申辦貸款，而在108年7、8月間將臺銀帳戶存摺、提款卡
    及密碼交付戴子淵，應非子虛。揆諸戴子淵當時與被告一起
    任職於同一單位，雙方共事相當時期，彼此間有一定程度之
    熟識與信賴基礎，且戴子淵與被告該段期間均有正常工作及
    合法收入，被告在有資金需求時，聽信戴子淵所述，有認識
    銀行的代辦人員，或有車行朋友可以協助被告以正常薪轉方
    式增加信用額度，順利辦理貸款，尚不違反常情。更何況，
    被告與熟識之同事即戴子淵，事先已就各項貸款之金額、利
    息、核貸條件、清償期限等有所談論、確認，被告在詳為了
    解貸款內容及方法之情形下，因信賴戴子淵會透過管道協助
    辦理貸款，而依指示將臺銀帳戶資料交付戴子淵，而非毫不
    相識之陌生人，交付用途及目的又已明確限定使用於辦理貸
    款，信被告應無法預見其所交付之臺銀帳戶資料，日後會陰
    錯陽差遭詐欺集團用來作為行騙工具呢，難認被告於交付臺
    銀帳戶資料予戴子淵時，主觀上存有幫助詐欺取財及幫助掩
    飾特定犯罪所得去向之不確定故意甚明。
㈣、而被告先前於103年間固曾因出售郵局帳戶予不詳之人，其後
    該帳戶為詐騙集團作為行騙工具，涉犯幫助詐欺取財罪，而
    經臺灣臺南地方法院以103年度簡字第2593號判決判刑確定
    （見原審卷第25至29頁）之前案紀錄，然前案被告既係交付
    不熟識且無信賴基礎之男子出售獲利，其對於輾轉取得郵局
    帳戶之陌生人，可能將之使用於非法犯罪行為高度蓋然性顯
    有認識，難謂無幫助詐欺之不確性故意，事屬當然。惟本案
    被告既係委託熟識同事代辦貸款，且在交付帳戶資料前詳細
    了解戴子淵辦理貸款之手續細節後，才將所申辦之臺銀帳戶
    資料交出，被告本案交付帳戶資料之情形自與前案率爾提供
    他人使用情節有間，本案被告確實已較前案更為小心管理自
    己申辦之金融機構帳戶，難謂被告本案交付戴子淵其申設之
    臺銀帳戶資料，行為有明顯之粗疏恣意，要難因被告具有與
    本案類似之前科素行，憑以認定被告再度重施故技，將所申
    設臺銀帳戶資料提供作為詐欺集團犯罪工具，而有幫助詐欺
    取財及幫助洗錢之犯意，灼然至明。
㈤、被告所交付予戴子淵之臺銀帳戶提款卡、密碼等物，戴子淵
    取得後如何保管或使用一節，據戴子淵於偵訊時證稱：「（
    周哲瑋說因為你要幫他申請貸款，周哲瑋因而將臺銀帳戶存
    摺、提款卡交給你，有無此事？）...是去年年初，有一段
    時間了，因為我要幫他辦貸款，還沒開始辦時，他就離職了
    ，我也聯絡不上這個人，我就把他的帳戶跟提款卡銷毀剪掉
    ，我沒有交給別人...(你拿到周哲瑋的帳戶後做了何事？)
    都沒有使用。他交付給我之後，好像一兩個禮拜就找不到人
    了。所以我沒有幫他做財力證明，也沒有把裡面的錢提出來
    ，完全沒有使用他的帳戶。(隔了多久把他的存摺跟提款卡
    銷毀？)找不到人約一個禮拜後就銷毀了。(你確認周哲瑋交
    給你的帳戶存摺、提款卡都已經銷毀？)對。(你有沒有把周
    哲瑋的帳戶存摺、提款卡交給別人？)沒有。」等語(見偵卷
    二第25至27頁)；又於原審審理時證稱：「(東西是指存摺、
    金融卡那些嗎？)對。(然後呢？)結果都聯絡不到人，連我
    們公司的人要聯絡他都聯絡不到。(存摺這些東西怎麼處理
    ？)我就直接丟掉。(存摺、金融卡、印章都丟掉嗎？)對。(
    丟掉有把他撕爛還是折斷嗎？)存摺我有撕掉。(金融卡呢？
    )金融卡沒有。(金融卡就直接丟了嗎？)對。(丟在哪裡？)
    那時候我在家裡都當垃圾處理了。(丟去垃圾桶嗎？)對。(
    密碼呢？)密碼那時候好像也沒有在裡面。(密碼也沒有跟金
    融卡在一起嗎？)對，因為那時候是用紙條寫夾在簿子裡面
    ，那時候紙條已經沒有在裡面。」等語(見原審卷第167至16
    8頁)，可見戴子淵並未將被告所申辦之臺銀帳戶資料再交付
    詐欺集團供做犯罪工具，至於戴子淵前後對於存摺、提款卡
    等物未返還被告自行處理之方式，雖有於偵訊時證稱剪掉銷
    燬，及於原審審理時證稱僅撕毀存摺，提款卡則直接丟棄於
    垃圾桶內，而未將提款卡破壞使之無法繼續使用之不一致，
    然戴子淵並未將臺銀帳戶資料返還被告之事實，由其2人供
    證內容已臻明確，至於戴子淵後續如何處理取得之臺銀帳戶
    資料，之所以有不同證述，或許因戴子淵取得時間距離偵訊
    或原審審理時事隔已久，記憶不清，致前後陳述有稍許歧異
    ，然其未交還被告既為不爭事實，則其嗣後係將存摺、提款
    卡皆剪掉銷燬或僅將存摺撕毀，提款卡則丟棄於垃圾桶，尚
    不影響被告並未將之交付詐欺集團使用此一事實之存立。縱
    使戴子淵並未將被告申辦之臺銀帳戶提款卡剪掉銷燬，僅將
    之丟棄於垃圾桶，嗣後或許有他人因而取得被告申辦之臺銀
    帳戶提款卡、密碼，輾轉流入詐欺集團成員之手致遭利用詐
    騙告訴人，戴子淵未能幫被告辦理貸款後，對被告交付之帳
    戶資料處置手法或許過於粗率，然此並非被告事先授意或得
    以預見，再觀諸戴子淵於偵訊時證稱：「(你跟周哲瑋有無
    共同在本案中加入詐騙集團？)...他有打電話給我問帳戶的
    事情，我有跟他說因為聯絡不到你，所以我就把帳戶存摺、
    提款卡銷毀。」等語(見偵卷二第27頁)，及於原審審理時證
    稱：「(事後周哲瑋還有跟你聯繫嗎？)之後我們公司的人有
    找到他，他有回來上班。(然後呢？)然後他有問我，我說已
    經丟了，大概那時候已經過了好像好幾個月他才回來。(你
    說他回來有跟你要帳戶嗎？)他有提，因為我跟他講說你人
    讓我找不到，我沒有辦法幫你辦。(有跟你要他的存摺跟金
    融卡嗎？)他那時候有問。(問什麼？)問說帳戶呢，我就說
    我全部丟掉。(他說什麼？)我也沒說什麼。」等語(見原審
    卷第170置171頁)，顯見被告並非將臺銀帳戶存摺、提款卡
    等物交付戴子淵後，即無意取回而容任戴子淵恣意使用其帳
    戶資料之情事，難認被告應就戴子淵行為之結果負終局責任
    。況且，檢察官亦未能提出任何證據證明被告或戴子淵存有
    將被告申辦之臺銀帳戶交付詐欺集團使用，以幫助詐欺取財
    或洗錢之不確定故意，縱認戴子淵取得被告帳戶資料後未返
    還被告，且處理該帳戶資料方法過於粗糙，亦難因此遽而推
    斷被告交付臺銀帳戶存摺、提款卡等物予戴子淵，即有幫助
    詐欺取財洗錢之不確定故意。
㈥、至於公訴人上訴主張，被告交付臺銀帳戶予戴子淵，既係為
    製造資金流動，增加信用資力之假象，對於銀行或貸款業而
    言，亦是詐欺取財云云。惟金融機構就貸款設有一定門檻，
    無非考量貸出款項所得利息與借款人不如期清償之風險，取
    得平衡點，但因其所能承擔之風險較民間貸款業者保守，是
    以挑選貸款對象自較嚴格，而民間貸款業者挑選借款對象雖
    較為寬鬆，借款對象還款能力亦即其資力之評估，仍為是否
    核貸之考量重點，一般而言，向他人借款者，固然均係一時
    有資金需求之人，惟該人未必均自始無還款能力，或無還款
    意願，但在借款當時，或許並無多餘資力提供金融機構或民
    間貸款業者認可通過願意出借款項，當會希望藉由其他幫助
    更易取得貸款，然借款人若主觀上並未抱持必然欠債不還，
    而具有使銀行或貸款業者陷於錯誤以交付款項之詐欺故意，
    則將所有「美化帳戶」之行為，一概視為構成詐欺取財犯行
    ，不免過於率斷。且縱令被告認識「美化帳戶」係屬帳戶之
    「非法使用」，亦無從直接認定被告認識將上開帳戶交予詐
    騙集團，係供詐騙他人使用，因二者對象不同、行為模式大
    異，倘各行為人就構成要件事實之認識，僅需掩蓋於違反契
    約之「非法」二字下，則人人均可能輕易入罪，亦無需刑法
    法典條列以明文規範人民之行為準則。從而，亦難因戴子淵
    告知被告交付帳戶提款卡及密碼係為美化帳戶，即逕認被告
    具有幫助詐欺取財或幫助洗錢之不確定故意，公訴人此部分
    上訴意旨難謂可採。
五、綜上所述，被告辯稱因擬辦理貸款而將所申辦之臺銀帳戶之
    存摺、提款卡及密碼等物，交付當時同事即戴子淵，尚非無
    稽。且依被告交付帳戶資料前已詳加了解辦理貸款之過程，
    即使嗣後未辦理，亦向戴子淵要求取回等情，難認被告交付
    其所申辦之臺銀帳戶資料，確有預見日後將為詐欺集團成員
    取得，供作他人詐騙財物之工具，尚難率爾逕認被告確有幫
    助詐欺取財或幫助洗錢之故意或不確定故意。本案依公訴人
    所舉證據，尚難對於被告是否具有幫助詐欺取財或幫助洗錢
    之犯行，獲得有罪之心證，公訴意旨就起訴之犯罪事實所提
    出之證據，既不足為被告有罪之積極證明，亦未達「通常一
    般之人均不致有所懷疑，而得確信其為真實之程度」，原審
    為被告無罪之諭知，認事用法，並無不合。檢察官上訴意旨
    仍執前詞，指摘原判決不當，其上訴為無理由，應予駁回。
六、退併辦部分：檢察官移送併辦意旨書以被告基於幫助詐欺取
    財及掩飾特定犯罪所得去向之不確定故意，於109年2月14日
    前，在不詳地點，以不詳代價，將臺銀帳戶交付某詐騙集團
    使用，嗣該詐騙集團成員於取得臺銀帳戶後，共同意圖為自
    己不法之所有，基於詐欺之犯意聯絡，於109年2月14日，撥
    打電話予童子秦，詳稱係童子秦友人，欲向其借款周轉云云
    ，致童子秦陷於錯誤，依指示於109年2月15日匯款5萬元至
    被告臺銀帳戶內（臺灣臺南地方檢察署檢察官110年度偵字
    第9539號，本院卷第65至69頁)；於109年2月14日上午某時
    ，撥打電話與張桂豪，誆稱係張桂豪友人，欲向其借款周轉
    云云，使張桂豪陷於錯誤，依指示於同日下午1時21分許，
    臨櫃匯款10萬元至被告臺銀帳戶內(臺灣雲林地方檢察署110
    年度偵字第2496號，本院卷第155至158頁）等事實函請併辦
    ，惟本件起訴部分，既經本院為無罪之認定，則就併辦部分
    ，自無從併為審理，應退由檢察官另為適法之處理。
七、本件被告經合法送達，無正當之理由未到庭，由本院依刑事
    訴訟法第371條規定，逕行一造辯論判決，併此敘明。
八、依刑事訴訟法第368條、第371條，判決如主文。
本案經檢察官王聖豪提起公訴，檢察官蕭仕庸提起上訴，檢察官
趙中岳到庭執行職務。　
中　　華　　民　　國　　110 　年　　8 　　月　　31　　日
                  刑事第六庭    審判長法　官  張瑛宗
                                      法　官  林逸梅
                                      法　官  李秋瑩
以上正本證明與原本無異。
檢察官如不服本判決應於收受送達後20日內向本院提出上訴書狀
，但應受刑事妥速審判法第9條第1項各款之限制，其未敘述上訴
理由者，並得於提起上訴後20日內向本院補提理由書（均須按他
造當事人之人數附繕本）「切勿逕送上級法院」。
被告不得上訴。
　　　　　　　　　　　　　　　　　　　書記官  劉紀君
中　　華　　民　　國　　110 　年　　8 　　月　　31　　日
刑事妥速審判法第9條
除前條情形外，第二審法院維持第一審所為無罪判決，提起上訴
之理由，以下列事項為限：
一、判決所適用之法令牴觸憲法。
二、判決違背司法院解釋。
三、判決違背判例。
刑事訴訟法第377條至第379條、第393條第1款規定，於前項案件
之審理，不適用之。